Minutes et répertoires du notaire Simon BAUDEQUIN, 1er avril 1483 - 1528 (étude VIII)
Archives nationales
Minutes et répertoires du notaire Simon BAUDEQUIN (étude VIII)
1er avril 1483 - 1528
MC/ET/VIII/6 - MC/ET/VIII/128
Etude VIII; Baudequin, Simon
Archives nationales de France
Minutes et répertoires: la loi 2008-696 du 15 juillet 2008 relative aux archives a fixé à 75 ans à compter de la date de l'acte, ou à 25 ans à compter de la date du décès de l'intéressé si ce délai est plus bref, le délai de communication des minutes et répertoires des notaires; ce délai est porté à 100 ans à compter de la date de l'acte si le document se rapporte à un mineur (code du Patrimoine, articles L213-2, 4e d et 5e).
Autres documents de l'étude (dossiers de clients, comptabilité...): s'agissant d'archives privées, ces documents sont communicables selon les modalités fixées par le déposant ou le donateur.
Certains documents ne sont pas accessibles en raison de leur mauvais état de conservation.
Versement
Attention: ce notaire n'a pas laissé de répertoire pour son activité dans l'étude VIII
Accès aux instruments de recherche de tous les notaires de l’étude VIII
Archives de l'étude VIII
- Minutes de Simon BAUDEQUIN, 1er avril 1483 - 20 mai 1530; MC/ET/VIII/6 - MC/ET/VIII/128
  - Minutes. 1496, 7 avril - 1497, 25 mars, 7 avril 1496 - 25 mars 1497; MC/ET/VIII/6; Document détérioré, 210 f.
    Informations complémentaires:
    Actes passés par-devant Pierre Chevalier. Certains actes sont signés en premier par Simon Baudequin.
    Total d'environ 210 feuillets.
    183 actes, analysés (cf. base MINUTES).
    Informations concernant le classement:
    Le niveau inférieur de description, quand il existe, correspond aux minutes d'actes. Toutes les minutes ne sont pas forcément décrites une à une. Les descriptions de ces minutes sont plus ou moins détaillées.
    - Marché pour la construction des charpentes de la maison de Jean Le Viste, seigneur d'Arcy, située rue du Four., MC/ET/VIII/6
      Origine de l'information:
      Actes signalés par le personnel du Minutier central des notaires de Paris.
      Date de création de la notice: 2019 (Marie-Françoise Limon-Bonnet)
      Acte exposé lors de l'exposition et cité au livret: La demeure médiévale à Paris, Paris, Archives nationales, hôtel de Soubise, 17 octobre 2012-14 janvier 2013, p. 48.
  - Minutes. 1504, 6 février - 1505, 22 mars, 6 février 1504 - 22 mars 1505; MC/ET/VIII/8; Document détérioré.
    1504, 6 février, puis 10 avril à 1505, 22 mars: actes dressés par Pierre Chevalier.
    Certains actes sont signés aussi en premier par Simon Baudequin.
    - Vente de droit de succession de défunt Pierre Le Riche par Jean de Mortaigne, tondeur de draps., 22 décembre 1502; MC/ET/VIII/8
      Fichier dit 'général' XVIe siècle (env. 30.000 actes), par le personnel du Minutier, 1930-1999 (fichier papier entièrement dématérialisé; voir contexte dans le Plan d’orientation général - Notaires de Paris, guides thématiques du Minutier).
      acte de vente; Le Riche, Pierre
    - Procuration pour recueillir les droits de sa succession de défunt Henri de France, prêtre, frère des Quinze-Vingts., 1504; MC/ET/VIII/8
      procuration; Quinze-Vingt (hôpital des); France, Henry de; prêtre
    - Quittance concernant les héritiers de défunt Jean de Malleville (au dos d'un acte du 5 juin 1504)., MC/ET/VIII/8
      quittance; Malleville, Jean de
    - Notoriété au sujet d'un bateau de sel qui s'est retourné dans le port de Saint-Maur concernant défunt Rogerin Le Lieur., 11 janvier 1504; MC/ET/VIII/8
      notoriété; Le Lieur, Rogerin
    - Transport, défunt Jean Chabal., 11 avril 1504; MC/ET/VIII/8
      cession; Chabal, Jean
    - Bail à ferme, Jean Bourglet, décédé., 13 avril 1504; MC/ET/VIII/8
      bail; Bourglet, Jean
    - Bail à ferme concernant défunte Jeanne Le Flamang, femme de Jean Bourglet., 13 avril 1504; MC/ET/VIII/8
      bail; Le Flamang, Jeanne; Le Bourglet, Jean
    - Accord au sujet d'une succession concernant défunt Nicolas Du Ru. Sa femme est Catherine Bailly. Elle avait épousé en premières noces Raoul Dourdin., 17 avril 1504; MC/ET/VIII/8
      accord; Du Ru, Nicolas
    - Accord au sujet de la succession de Pierre Boullart, défunt secrétaire du roi. Sa femme est Denise Dourdin., 17 avril 1504; MC/ET/VIII/8
      accord; Boullart, Pierre; notaire; secrétaire du roi (Ancien Régime)
    - Accord au sujet de la succession de Raoul Dourdin, décédé., 17 avril 1504; MC/ET/VIII/8
      accord; Dourdin, Raoul
    - Accord au sujet d'une succession concernant défunt Guillayme Dusouchay., 17 avril 1504; MC/ET/VIII/8
      accord; Dusouchay, Guillaume
    - Titre nouvel concernant Pierre Thierry, défunt laboureur à Paris, rue de Montmartre, et son fils Pierre., 22 avril 1504; MC/ET/VIII/8
      titre nouvel; Thierry, Pierre; agriculteur
    - Notoriété au sujet Pierre Gontier, défunt procureur du roi à Auxerre (où il est question d'une peste en 1500)., 23 avril 1504; MC/ET/VIII/8
      notoriété; Auxerre (Yonne); Gontier, Pierre; ambassadeur
    - Vente de droits de la succession de défunt Massé Le Mesnier., 24 avril 1504; MC/ET/VIII/8
      acte de vente; Le Mesnier, Massé
    - Bail à ferme concernant défunt Germain Le Masson, général maître des monnaies., 3 mai 1504; MC/ET/VIII/8
      bail; Le Masson, Germain
    - Vente par défunt Bernard Le Bourguignon., 13 mai 1504; MC/ET/VIII/8
      acte de vente; Le Bourguignon, Bernard
    - Renonciation à droits de succession concernant défunt Jean de Livet., 23 mai 1504; MC/ET/VIII/8
      renonciation; Livet, Jean de
    - Transport de droit de succession concernant défunt Jean Gervaix, tisserand en draps, bourgeois de Paris., 18 juillet 1504; MC/ET/VIII/8
      transport de droits; Gervaix, Jean; tisserand
    - Donation pour une fondation de messe pour défunt Jean Berteran., 22 juillet 1504; MC/ET/VIII/8
      donation; Berteran, Jean
    - Bail à loyer concernant Guillemette Voullant, veuve de Jean Petit., 21 août 1504; MC/ET/VIII/8
      bail; Voullant, Guillemette; Petit, Jean
    - Partage de succession de défunte Jeanne de Malleville, veuve de Nicolas Burault., 10 septembre 1504; MC/ET/VIII/8
      partage; Malleville, Jeanne de; Burault, Nicolas
    - Transaction au sujet d'une vente liée à Guillaume Delamare, décédé., 18 septembre 1504; MC/ET/VIII/8
      accord; Delamare, Guillaume
    - Consentement donné à Rogerin Le Lieur au sujet d'une vente de sel., 30 septembre 1504; MC/ET/VIII/8
      ratification; Le Lieur, Rogerin
    - Obligation concernant défunt Jean Sénéchal., 3 octobre 1504; MC/ET/VIII/8
      obligation; Sénéchal, Jean
    - Obligation concernant Jeanne de Malleville, veuve de Jean Sénéchal., 3 octobre 1504; MC/ET/VIII/8
      obligation; Malleville, Jeanne de; Sénéchal, Jean
    - Titre nouvel concernant défunt Colin Mouy., 5 octobre 1504; MC/ET/VIII/8
      titre nouvel; Mouy, Colin
    - Attestation au sujet de la maison de l'Homme-Sauvaige appartenant à Raoline Croix, bourgeois de Paris., 20 octobre 1504; MC/ET/VIII/8
      Croix, Raoline
    - Foi et chommage pour deux fiefs, dépendant des seigneuries de Varilles et de Vigny, à Antoine Villiers, seigneur de l'Isle-Adam., 16 novembre 1504; MC/ET/VIII/8
      déclaration féodale; Varilhes (Ariège); Villiers, Antoine
    - Foi et hommage concernant Françoise de Rouvray, dite de Saint-Simon, veuve de Louis de Hédouville, seigneur de Saudricourt de Viguery., 16 novembre 1504; MC/ET/VIII/8
      déclaration féodale; Rouvray, Françoise de; Hédouville, Louis de
    - Procuration concernant défunt Germain de Marle, le père, prévôt des marchands., 22 novembre 1504; MC/ET/VIII/8
      procuration; Marle, Germain de; prévôt des marchands (Ancien Régime)
    - Contrat de mariage de la fille de défunte Pierrette Laurens, femme de Guillaume Le Jais., 23 novembre 1504; MC/ET/VIII/8
      contrat de mariage; Laurens, Pierrette; Le Jais, Guillaume
    - Vente par Guillemette Le Maire, femme de Jean Rotier., 2 décembre 1504; MC/ET/VIII/8
      acte de vente; Le Maire, Guillemette; Rotier, Jean
    - Notoriété de Denis Drouet, boisselier., 7 décembre 1504; MC/ET/VIII/8
      notoriété; Drouet, Denis; menuisier
    - Notoriété de Pierrette Lagicleberde., 7 décembre 1504; MC/ET/VIII/8
      notoriété; Lagicleberde, Pierrette
    - Titre nouvel par Pierre Benois, serruruer à Lagny-sur-Marne., 22 décembre 1504; MC/ET/VIII/8
      titre nouvel; Lagny-sur-Marne (Seine-et-Marne); Benoist, Pierre; serrurier
    - Notoriété concernant Germain de Marle, bourgeois de Paris., 11 janvier 1505; MC/ET/VIII/8
      notoriété; Marle, Germain de; commerçant
    - Transport concernant Pierre Deschamps., 18 janvier 1505; MC/ET/VIII/8
      cession; Deschamps, Pierre
    - Constitution de rente concernant Guillaume Fontenay, procureur au Châtelet, bourgeois de Paris., 8 février 1505; MC/ET/VIII/8
      constitution de rente; Fontenay, Guillaume; procureur de justice (Ancien Régime)
    - Vente concernant défunt Jean Huon., 19 février 1505; MC/ET/VIII/8
      acte de vente; Huon, Jean
    - Titre nouvel concernant Robert Du Goul., 22 février 1505; MC/ET/VIII/8
      titre nouvel; Du Goul, Robert
    - Transport de rente par Jean Dubus., 28 février 1505; MC/ET/VIII/8
      transport de droits; Dubus, Jean
    - Vente et titre nouvel de Michelle Beguin, femme de Jacques des Priches., 4 mars 1505; MC/ET/VIII/8
      acte de vente; titre nouvel; Beguin, Michelle; Priches, Jacques des
    - Titre nouvel et vente par Georges Sort, lieutenant, seigneur de Campignu-lez-Bray sur Seine., 4 mars 1505; MC/ET/VIII/8
      titre nouvel; acte de vente; Sort, Georges
    - Constitution de rente concernant Joubert de Neufchastel., 6 mars 1505; MC/ET/VIII/8
      constitution de rente; Neufchastel, Joubert de
  - Minutes. 1506, 7 avril - 1507, 31 mars, 7 avril 1506 - 31 mars 1507; MC/ET/VIII/10
    Actes de Pierre Chevalier.
    Certains actes sont signés en premier par Simon Baudequin.
    - Nomination de procureurs concernant défunt Adam Oudon, secrétaire du roi., 15 janvier 1500; MC/ET/VIII/10
      nomination; Oudon, Adam; secrétaire du roi (Ancien Régime)
    - Succession comprenant une maison à Rueil., 18 avril 1506; MC/ET/VIII/10
      partage; Rueil-Malmaison (Hauts-de-Seine)
    - Vente concernant Hugues Petault, receveur des barrages (?) de Paris., 1er mai 1506; MC/ET/VIII/10
      acte de vente; Petault, Hugues
    - Vente de la 7e partie d'un héritage comprenant une maison chargée de 535.4 deniers de rente envers le couvent Saint-Antoine-des-Champs., 1er mai 1506; MC/ET/VIII/10
      acte de vente
    - Bail de maison sise à Rouen., 27 mai 1506; MC/ET/VIII/10
      bail; Rouen (Seine-Maritime)
    - Reconnaissance par Marguerite Bizet, veuve, à Jean Boullart, du droit de prendre 18 setiers de froment par an, sur son héritage et celui de ses enfants, sis au Plessis., 5 juin 1506; MC/ET/VIII/10
      reconnaissance; Bizet, Marguerite; Boullart, Jean
    - Vente de droits concernant Jamet Regnault, demeurant à la pointe Saint-Eustache., 7 juillet 1506; MC/ET/VIII/10
      acte de vente; Regnault, Jamet
    - Titre nouvel pour Jean Boyvin, laboureur et voiturier par terre demeurant à Paris en l'hôtel de Flandre., 10 juillet 1506; MC/ET/VIII/10
      titre nouvel; Flandre (hôtel de); Boyvin, Jean; agriculteur; transporteur de marchandises
    - Bail à loyer par les filles de défunt Jean Cabaret., 22 juillet 1506; MC/ET/VIII/10
      bail; Cabaret, Jean
    - Bail de terres concernant Jean Marchais, laboureur demeurant ès faubourgs de Paris., 22 juillet 1506; MC/ET/VIII/10
      bail; Marchais, Jean; agriculteur
    - Cession des droits à la succession de défunt Guillaume Le Flament, orfèvre, bourgeois de Paris., 24 juillet 1506; MC/ET/VIII/10
      cession; Le Flament, Guillaume; orfèvre
    - Vente d'une maison par la veuve de Pierre Dufour, marchand bonnetier., 30 juillet 1506; MC/ET/VIII/10
      acte de vente; Dufour, Pierre; fabricant d'accessoires vestimentaires
    - Vente du fief noble de Bonneval ou Bourbonval et Caudoire et du fief de Seugy par Jean de La Haye, maître d'hôtel du comte de Vendôme., 11 août 1506; MC/ET/VIII/10
      acte de vente; La Haye, Jean de; maître d'hôtel
    - Obligation concernant Laurorus de Lessay, marchand mercier., 25 septembre 1506; MC/ET/VIII/10
      obligation; Lessay, Laurorus de; commerçant
    - Bail à loyer concernant Jean de Regnes, marchand hôtelier à Paris., 1er octobre 1506; MC/ET/VIII/10
      bail; Regnes, Jean de; hôtelier
    - Titre nouvel par les héritiers de défunt Jean Eustace, marchand tonnelier et avaleur de vin., 8 octobre 1506; MC/ET/VIII/10
      titre nouvel; Eustace, Jean; tonnelier
    - Transport de la tutelle du fils de Jean Petit, procureur au Parlement, et Gillette Vollant., 29 octobre 1506; MC/ET/VIII/10
      Vollant, Gillette; Petit, Jean
    - Vente de terres à Moussy-le-Neuf à Simon Sanguin., 6 novembre 1506; MC/ET/VIII/10
      acte de vente; Moussy-le-Neuf (Seine-et-Marne); Sanguin, Simon
    - Bail à loyer, au nom des enfants, d'une maison, jardin et jeu de paume concernant défunt Pierre Ménart, faiseur d'esteufz (étoffes)., 18 novembre 1506; MC/ET/VIII/10
      bail; Menart, Pierre
    - Quittance concernant défunte Jeanne de Malleville, femme de Nicolas Burault., 21 novembre 1506; MC/ET/VIII/10
      quittance; Malleville, Jeanne de; Burault, Nicolas
    - Quittance par Guillemette Burault, femme de feu Rogerin Flepet., 26 novembre 1506; MC/ET/VIII/10
      quittance; Burault, Guillemette; Flepet, Rogerin
    - Contrat de mariage de la fille de défunt Jean Vaubier (2 actes)., 26 novembre 1506; MC/ET/VIII/10
      contrat de mariage; Vaubier, Jean
    - Titre nouvel concernant défunt Jean Roche, laboureur à Montmartre., 3 décembre 1506; MC/ET/VIII/10
      titre nouvel; Montmartre (ancienne commune); Roche, Jean; agriculteur
    - Titre nouvel concernant défunt Jean Morin., 9 décembre 1506; MC/ET/VIII/10
      titre nouvel; Morin, Jean
    - Déclaration concernant défunt Jean Richart dit Cayla, marchand et bourgeois de Montpellier., 10 décembre 1506; MC/ET/VIII/10
      déclaration; Montpellier (Hérault); Richart, Jean; commerçant
    - Déclaration au fils de Guillaume La Croix, défunt gouverneur de Montpellier, au sujet de terres à Montpellier, et quittance., 10 décembre 1506; MC/ET/VIII/10
      déclaration; quittance; Montpellier (Hérault); La Croix, Guillaume; gouverneur
    - Bail à loyer concernant défunt Philippe Rémond, marchand drapier, bourgeois de Paris., 30 décembre 1506; MC/ET/VIII/10
      bail; Remond, Philippe; négociant
    - Quittance dans un procès concernant Adam Haudon, défunt secrétaire du roi, et Jean Haudon, défunt seigneur de Mayet., 18 janvier 1507; MC/ET/VIII/10
      quittance; Haudon, adam; notaire; secrétaire du roi (Ancien Régime)
    - Promesse de mariage de Jean Lassiron, écuyer, seigneur de Montriver, avec Perrette Hulinnot., 25 janvier 1507; MC/ET/VIII/10
      promesse; Lassiron, Jean; Hulinnot, Perrette
    - Bail à rentre Marin Bigot, laboureur, demeurant au village des Frambertines, paroisse de Cassières au Val de Gallie., 27 janvier 1507; MC/ET/VIII/10
      bail; Bigot, Marin; agriculteur
    - Bail à rente concernant Louis Sanguin, décédé, en son vivant chevalier seigneur de Maffliers, et la veuve Barbe de Rubempré., 29 janvier 1507; MC/ET/VIII/10
      bail; Sanguin, Louis; Rubempré, Barbe
    - Aveu de propriété concernant Louis Sauvage, décédé, en son vivant laboureur à Sceaux, sa veuve, Jeanne Chevrier, se remarie avec Laurent Cadier, aussi laboureur à Sceaux., 30 janvier 1507; MC/ET/VIII/10
      Sceaux (Hauts-de-Seine); Sauvage, Louis; Chevrier, Jeanne; Cadier, Laurent; agriculteur
    - Transport de rente de Marguerite Berdier, défunte veuve de Jean Descouy., 8 février 1507; MC/ET/VIII/10
      transport de droits; Descouy, Jean; Berdier, Marguerite
    - Transport de rente concernant Jean Des Portes, défunt, et son gendre, Jean Pasquier., 8 février 1507; MC/ET/VIII/10
      transport de droits; Des Portes, Jean; Pasquier, Jean
    - Vente d'un quartier de vigne concernant Jean Denis, défunt sergent au Châtelet de Paris, sa veuve, Jeanne Aubrye., 24 février 1507; MC/ET/VIII/10
      acte de vente; Denis, Jean; Aubrye, Jeanne; auxiliaire de justice
    - Transport de rente concernant Germain de Valenciennes, écuyer, seigneur de Coppraulx, et général essayeur des monnaies, mari de Catherine de Troyes., 26 février 1507; MC/ET/VIII/10
      transport de droits; Valenciennes, Germain de; Troyes, Catherine de; général des monnaies (Ancien Régime)
    - Transport de rente concernant défunt Regnault Grasset, procureur au Châtelet de Paris (sa veuve, Catherine de Troyes, se remarie avec Germain de Valenciennes, seigneur de Coppraulx et général essayeur des monnaies)., 27 février 1507; MC/ET/VIII/10
      transport de droits; Grasset, Regnault; Troyes, Catherine de; Valenciennes, Germain de; procureur de justice (Ancien Régime); général des monnaies (Ancien Régime)
    - Bail à loyer concernant défunt Guillaume Le Masson, général maître des monnaies du roi. Sa veuve Ysabeau de Rurat., 4 mars 1507; MC/ET/VIII/10
      bail; Le Masson, Guillaume; Rurat, Ysabeau de
    - Reconnaissance de dette concernant Guillaume Petit, demeurant à Taverny (au dos d'un acte de 1507, (nst) 6 mars)., 6 mars 1507; MC/ET/VIII/10
      obligation; Taverny (Val-d'Oise); Petit, Guillaume
    - Bail à rente concernant Pierre Selier, laboureur à Rueil, mari de Jeanne Tanppen., 20 mars 1507; MC/ET/VIII/10
      bail; Rueil-Malmaison (Hauts-de-Seine); Selier, Pierre; Tanppen, Jeanne; agriculteur
    - Délivrance de legs concernant défunt Jean Mariavalle, laboureur, demeurant à La Chapelle-Saint-Denis (sa veuve Robine)., 20 mars 1507; MC/ET/VIII/10
      délivrance de legs; Mariavalle, Jean; agriculteur
    - Accord de commerce concernant Jean Traussy, défunt menuisier, sa veuve Jeanne, marchande lingère en la halle de la Lingerie de Paris., 30 mars 1507; MC/ET/VIII/10
      accord; Traussy, Jean; menuisier; teinturier blanchisseur
    - Quittance Jean Beaulieu, décédé (au bas d'un acte du 21 octobre 1506)., 30 octobre 1514; MC/ET/VIII/10
      quittance; Beaulieu, Jean
    - Bail à ferme par la femme de défunt Jean de Balagny., 28 décembre 1606; MC/ET/VIII/10
      bail; Balagny, Jean de
  - Minutes. 1515, 12 avril - 1516, 8 mars, 12 avril 1515 - 8 mars 1516; MC/ET/VIII/13
    Simon Baudequin signe aussi en premier.
    - Constitution de procureur concernant Léot Vaulx, mégissier demeurant près de Bayeux., 14 mars 1515; MC/ET/VIII/13
      Date de révision: 2019 (Marie-Françoise Limon-Bonnet)
      Bayeux (Calvados); Vaulx, Leot; tanneur
    - Constitution de procureur concernant Pierre Gosselin, habitant à la Madeleine près de Bayeux., 14 mars 1515; MC/ET/VIII/13
      Gosselin, Pierre
    - Contrat de mariage de Jean Asse, laboureur à Andilly, et Gillou Fleury., 2 septembre 1515; MC/ET/VIII/13
      contrat de mariage; Andilly (Val-d'Oise); Asse, Robert; Asse, Jean; Fleury, Gillou; agriculteur
    - Reconnaissance d'un cens de 11 sols payable par Bertarnd Certain, laboureur à Saint-Brice, à Jean et Regnault des Picatz à Caux, de 5 quartiers et demi de vigne sis à Saint-Brice, et reconnaissance d'une dette de 26 sols parisis d'arrérages, 26 octobre 1515; MC/ET/VIII/13
      reconnaissance; Caux (Hérault); Certain, Bertrand; Picatz, Jean des; Picatz, Regnault des; agriculteur
    - Vente d'un arpent et demi de terre situées à Fresnes, lieu-dit La Ponie, et de deux arpents de terre à Vallée-Regnaut, le tout pour 85 livres, vente faite à Jean Thierrée par Jacques Thierrée, marchand mégissier, borgeois de Paris., 14 novembre 1515; MC/ET/VIII/13
      acte de vente; Fresnes (Val-de-Marne); Thierrée, Jacques; Thierrée, Jean; tanneur
    - Procès soutenu par les héritiers de Jean Bongnier, héritier de feu Jean Bongnier, et ayant droit de feu Claude Hune, demandeur dans un procès contre la veuve de feu Pierre de La Poterne et consorts (fragments).-(au verso d'un acte du 28 janvier 1516 n.st.), MC/ET/VIII/13
      Bongnier, Jean; Hune, Claude; La Poterne, Pierre de
    - Maison sise à Sartrouville et provenant de Jeanne Dufour, défunte femme de Jean Porcher, et mère d'Etienne Porcher., 9 janvier 1516; MC/ET/VIII/13
      Sartrouville (Yvelines); Dufour, Jeanne; Porcher, Jean; Porcher, Etienne
    - Déposition sur Pierre Le Sellier, jadis vicaire de la cure de Nogent-sur-Oise (commune de l'Isle-Adam), et accusé d'hérésie et de magie, par Guillaume Vaudat., 14 janvier 1516; MC/ET/VIII/13
      déclaration; Nogent-sur-Oise (Oise); Vaudat, Guillaume; Le Sellier, Pierre
    - Christofle Augrinet, mari de Jeanne Chartier, leurs enfants mineurs, défendeurs contre Jean Bongnier et consorts. Thomas Corneille, héritier de Jean Bongnier, demandeur contre Pierre Chevalier, la veuve de feu Pierre de La Poterne, et consorts (au verso d'un acte du 28 janvier 1516 n. st.) (fragment)., MC/ET/VIII/13
      Augrinet, Christofle; Chartier, Jeanne; Bongnier, Jean
    - Rente sur une vigne à Samois appartenant aux enfants mineurs de feu Antoine Gueudin et Jeanne Gueudin, sa femme., 16 février 1516; MC/ET/VIII/13
      constitution de rente; Gueudin, Jeanne; Gueudin, Antoine
    - Constitution de rente à la veuve de défunt Guillaume Le Bossu., 8 mars 1517; MC/ET/VIII/13
      constitution de rente; Le Bossu, Guillaume
  - Minutes. 1516, 8 avril - 1517, 8 avril, 8 avril 1516 - 8 avril 1517; MC/ET/VIII/14
  - Minutes. 1517, 14 avril - 1518, 29 mars, 14 avril 1517 - 29 mars 1518; MC/ET/VIII/15
    - Constitution d'une rente sur une maison appartenant à Yolande Tourne, femme de Jamet Grayen., 6 juin 1517; MC/ET/VIII/15
      constitution de rente; Tourne, Yoland; Grayen, Jamet
    - Vente par Pierre Poillechien à Jean Bonet d'un demi arpent de vigne sis à Montlhéry., 11 septembre 1517; MC/ET/VIII/15
      acte de vente; Montlhéry (Essonne); Bonet, Jean; Poillechien, Pierre
    - Vente par Etienne Regnault à Huguet Baudouin, marchand et laboureur, demeurant aux faubourgs Paris, hors la porte Saint-Honoré, d'une rente de 10 livres tournois, assise sur les biens immobiliers du vendeur, rue du Chantre à Paris, sur ses vignes, ses biens des faubourgs., 15 septembre 1517; MC/ET/VIII/15
      acte de vente; Saint-Honoré (porte); Chantre (rue du); Baudouin, Huguet; Regnault, Etienne; commerçant; agriculteur
    - Constitution de rente par Guillemette Billart, veuve de Jean Meriset, au profit de Martin Mignon, bourgeois de Paris., 29 septembre 1517; MC/ET/VIII/15
      constitution de rente; Meriset, Jean; Billart, Guillemette; Mignon, Martin
    - Constitution de rente concernant Eustache Noël, laboureur et maraîcher à Paris, rue Montmartre., 17 octobre 1517; MC/ET/VIII/15
      constitution de rente; Montmartre (rue); Noël, Eustache; agriculteur; maraîcher
    - Vente par Ysabel Mare, veuve de Jean Eschard, à Pierre Boudet d'une petite .. ?, 26 octobre 1517; MC/ET/VIII/15
      acte de vente; Eschard, Jean; Mare, Isabel; Boudet, Pierre
    - Exécution du testament de Catherine Deladehors, veuve de Claude de Crouydant (décédé avant octobre 1517)., 30 octobre 1517; MC/ET/VIII/15
      testament; Crouydant, Claude de; Deladehors, Catherine
    - Guillaume Le Pelletier, boucher à Montmorency, époux de Laurence Gosse. Donation concernant défunt.., 20 novembre 1517; MC/ET/VIII/15
      donation; Montmorency (Val-d'Oise); Le Pelletier, Guillaume; Gosse, Laurence; boucher
    - Déclaration de tutelle en faveur des enfants mineurs de défunt Denis Godefroy., 9 décembre 1517; MC/ET/VIII/15
      déclaration; Godefroy, Denis
    - Déclaration de tutelle en faveur des enfants mineurs de défunt Jean de Noël., 31 décembre 1517; MC/ET/VIII/15
      déclaration; Noël, Jean de
    - Quittance aux Baillaiguy (voir ce nom) par Pierre Chevalier d'une somme 26 l. 6 s.t., 17 août 1518 - 19 août 1518; MC/ET/VIII/15
      bail; quittance; Chevalier, Pierre